臺灣臺北地方法院民事裁定
111年度家聲字第163號
聲  請  人  吳進來  
代  理  人  林東乾律師                      
上列聲請人與相對人林素女間聲請再審事件（本院111年度家親
聲再字第1號），聲請人聲請停止執行，本院裁定如下：
    主  文
聲請駁回。
    理  由
一、聲請意旨略以：相對人前對聲請人請求返還代墊扶養費（下
    稱系爭事件），經鈞院109年度家親聲字第298號裁定聲請人
    應給付相對人新臺幣（下同）81萬6000元及遲延利息確定  
    ，嗣相對人對聲請人聲請強制執行，經鈞院以111年度司執
    字第39051號給付扶養費執行事件（下稱系爭執行事件）受
    理，聲請人之不動產業已被查封，惟系爭事件有民事訴訟法
    第496條第1項6款所定當事人知他造之住居所，指為所在不
    明而與涉訟之再審事由，聲請人已就系爭確定裁定聲請再審
    ，經鈞院以111年度家親聲再字第1號受理（下稱系爭再審事
    件），因聲請人之不動產市價遠高於相對人債權，應足以擔
    保本件停止強制執行對相對人所造成之損害，惟若鈞院認該
    擔保尚有不足，聲請人願供擔保，依強制執行法第18條第2
    項規定，聲請裁定系爭執行事件於系爭再審事件確定前停止
    執行等語。
二、按有回復原狀之聲請，或提起再審或異議之訴，或對於和解
    為繼續審判之請求，或提起宣告調解無效之訴、撤銷調解之
    訴、或對於許可強制執行之裁定提起抗告時，法院因必要情
    形，或依聲請定相當並確實擔保，得為停止強制執行之裁定
    。強制執行法第18條第2 項固定有明文。惟同條第1 項規定
    強制執行程序開始後，除法律另有規定外，不停止執行，已
    明示以不停止執行為原則。同條第2 項所以例外規定得停止
    執行，係因回復原狀等訴訟，如果勝訴確定，債務人或第三
    人之物已遭執行無法回復，為避免債務人或第三人發生難以
    回復之損害，必於認有必要時，始得裁定停止執行。如無停
    止執行必要，僅因債務人或第三人憑一己之意思，即可達到
    停止執行之目的，不僅與該條所定原則上不停止執行之立法
    意旨有違，且無法防止債務人或第三人濫行訴訟以拖延執行
    ，致害及債權人權益。故受訴法院准債務人或第三人提供擔
    保停止執行，須於裁定中表明有如何停止執行之必要性，始
    得謂當。而有無停止執行必要，更應審究提起回復原狀或異
    議之訴等訴訟之債務人或第三人之權利是否可能因繼續執行
    而受損害以為斷（最高法院101年度台抗字第787 號裁定參
    照）。
三、經查，系爭執行事件之執行程序業於111年6月16日由相對人
    林素女具狀表示撤回執行，並經本院民事執行處囑託地政機
    關塗銷執行標的查封登記、換發債權憑證等情，業經本院依
    職權調取系爭執行事件全卷核閱無訛，可認系爭執行事件之
    強制執行程序已經終結，難認本件有停止執行之必要。從而
    ，聲請人聲請停止系爭執行事件之執行程序，於法未合，不
    應准許。 
四、爰裁定如主文。
中　　華　　民　　國　　111 　年　　9 　　月　　30　　日
                  家事法庭   法  官   蔡鎮宇
以上正本係照原本作成。
如不服本裁定應於送達後10日內向本院提出抗告狀，並繳納抗告
費新臺幣1,000元。　　　　　　　　　
中　　華　　民　　國　　111 　年　　10　　月　　3 　　日
　　　　　　　　              書記官   廖素芳